臺灣高等法院刑事裁定
109年度聲字第3071號
聲  請  人  臺灣高等檢察署檢察官
受  刑  人  邱中駿






上列聲請人因受刑人數罪併罰有二裁判以上，聲請定其應執行之
刑（聲請案號：臺灣高等檢察署109年度執聲字第1462號），本
院裁定如下：
    主  文
邱中駿犯如附表所示各罪所處之刑，應執行有期徒刑肆年陸月。
    理  由
一、聲請意旨略以：上列受刑人邱中駿因詐欺等數罪，先後經判
    決確定如附表，應依刑法第50條第1項第1款、第2項、第53
    條、第51條第5款規定，定其應執行之刑，爰依刑事訴訟法
    第477條第1項聲請裁定等語。
二、按「裁判確定前犯數罪者，併合處罰之。但有下列情形之一
    者，不在此限：一、得易科罰金之罪與不得易科罰金之罪。
    二、得易科罰金之罪與不得易服社會勞動之罪。三、得易服
    社會勞動之罪與不得易科罰金之罪。四、得易服社會勞動之
    罪與不得易服社會勞動之罪」、「前項但書情形，受刑人請
    求檢察官聲請定應執行刑者，依第51條規定定之」、「數罪
    併罰，有二裁判以上者，依第51條之規定，定其應執行之刑
    」、「數罪併罰，分別宣告其罪之刑，依下列各款定其應執
    行者：……五、宣告多數有期徒刑者，於各刑中之最長期以上
    ，各刑合併之刑期以下，定其刑期。但不得逾30年」，刑法
    第50條第1項、第2項、第53條、第51條第5款分別定有明文
    。再者，法律上屬於自由裁量之事項，有其外部性界限及內
    部性界限，並非概無拘束。依據法律之具體規定，法院應在
    其範圍選擇為適當之裁判者，為外部性界限；而法院為裁判
    時，應考量法律之目的，及法律秩序之理念所在者，為內部
    性界限。法院為裁判時，二者均不得有所踰越。在數罪併罰
    ，有二裁判以上，定其應執行之刑時，固屬於法院自由裁量
    之事項，然仍應受前揭外部性界限及內部性界限之拘束（最
    高法院94年度台非字第233號判決意旨參照）。又刑事訴訟
    法第370條第2項「前項所稱刑，指宣告刑及數罪併罰所定應
    執行之刑」、第3項「第1項規定，於第一審或第二審數罪併
    罰之判決，一部上訴經撤銷後，另以裁定定其應執行之刑時
    ，準用之」之規定，已針對第二審上訴案件之定應執行之刑
    ，明定有不利益變更禁止原則之適用；而分屬不同案件之數
    罪併罰有應更定執行刑之情形，倘一裁判宣告數罪之刑，曾
    經定其執行刑，再與其他裁判宣告之刑定其執行刑時，在法
    理上亦應同受此原則之拘束，亦即，另定之執行刑，其裁量
    所定之刑期，不得較重於前定之執行刑加計後裁判宣告之刑
    之總和（最高法院103年度台抗字第707號、第674號裁定意
    旨參照）。另定應執行之刑，應由犯罪事實最後判決法院之
    檢察官聲請該法院裁定之，不能因犯罪之一部分所科之刑業
    經執行完畢而認檢察官之聲請為不合法，予以駁回，至已執
    行部分應如何處理，係檢察官指揮執行問題，與定應執行刑
    之裁定無涉（最高法院93年度台抗字第621號、94年度台抗
    字第47號裁定意旨參照）。
三、經查：受刑人因犯如附表所示之罪，經如附表所示法院各判
    處如附表所示之刑，均經分別確定在案，此有臺灣新北地方
    法院（下稱新北地院）106年度訴字第50號刑事判決、107年
    度審訴字第388號刑事判決、107年度審訴字第933號刑事判
    決、臺灣臺北地方法院106年度審簡字第1818號刑事簡易判
    決、本院107年度上訴字第512號刑事判決、107年度上訴字
    第2252號刑事判決、107年度上訴字第3552號刑事判決、108
    年度上訴字第298號刑事判決、最高法院108年度台上字第86
    0號刑事判決、108年度台上字第4131號刑事判決、108年度
    台上字第4186號刑事判決及本院被告前案紀錄表等在卷可參
    。受刑人所犯上開各罪中，有得易科罰金亦得易服社會勞動
    之罪（附表編號5），復有不得易科罰金亦不得易服社會勞
    動之罪（附表編號1至4、6至44），雖已合於刑法第50條第1
    項但書規定，惟受刑人已請求檢察官聲請定其應執行刑，有
    「定刑聲請切結書」在卷可憑，自應依據刑法第50條第2項
    規定，依同法第51條規定定其應執行刑。茲檢察官聲請最後
    事實審之本院就受刑人所犯如附表所示之罪定應執行之刑，
    本院審核後認檢察官之聲請於法並無不合，爰就受刑人所犯
    如附表所示之罪，依刑法第51條第5款限制加重原則規定之
    外部性界限（即以最長期宣告刑有期徒刑1年4月為下限，但
    不得逾30年），並參酌(1)如附表編號1至4所示之罪曾經新
    北地院以106年度訴字第50號判決應執行有期徒刑1年6月確
    定（該判決本諭知緩刑5年，嗣經新北地院以108年度撤緩字
    第113號裁定撤銷緩刑宣告確定）；(2)如附表編號6至13所
    示之罪曾經本院以107年度上訴字第512號判決應執行有期徒
    刑1年10月（嗣經最高法院以108年度台上字第860號認上訴
    違背法律上之程式駁回上訴）確定；(3)如附表編號14至25
    所示之罪曾經新北地院以107年度審訴字第388號判決應執行
    有期徒刑1年6月，嗣經本院以107年度上訴字第2252號判決
    上訴駁回（再經最高法院以108年度台上字第4131號認上訴
    違背法律上之程式駁回上訴）確定；(4)如附表編號27至44
    所示之罪曾經本院以108年度上訴字第298號判決應執行有期
    徒刑1年10月確定等情【是此時裁量所定之刑期，不得較重
    於前定各執行刑（有期徒刑1年6月、1年10月、1年6月、1年
    10月）加計其餘裁判之宣告刑（有期徒刑3月、1年4月）總
    和有期徒刑8年3月】，再考量受刑人之犯罪次數、情節及貫
    徹刑法量刑公平正義理念【按受刑人所犯如附表編號1至4、
    6至44所示之罪皆係三人以上共同詐欺取財罪，且犯罪時間
    均在民國105年10月、11月間，此部分犯罪類型、行為態樣
    、手段、動機均相同或相類，於併合處罰時，責任非難重複
    程度較高，是就受刑人所犯前開三人以上共同詐欺取財罪及
    如附表編號5所示之罪為整體非難評價】等情，定受刑人應
    執行之刑。
據上論斷，應依刑事訴訟法第477條第1項，刑法第50條第2項、
第53條、第51條第5款，裁定如主文。
中　　華　　民　　國　　109 　年　　8 　　月　　18　　日
                  刑事第十八庭  審判長法　官  吳炳桂
                                      法　官  葉乃瑋
                                      法　官  黃紹紘
以上正本證明與原本無異。
如不服本裁定，應於收受送達後5日內向本院提出抗告狀。
                                      書記官  朱倩儀
中　　華　　民　　國　　109 　年　　8 　　月　　18　　日
附表
編    號  1 2 3 罪    名  詐欺 （三人以上共同詐欺取財罪） 詐欺 （三人以上共同詐欺取財罪） 詐欺 （三人以上共同詐欺取財罪） 宣 告 刑  有期徒刑1年 有期徒刑1年 有期徒刑1年 犯罪日期  民國105年10月19日 105年10月19日 105年10月19日 偵查機關年度案號  臺灣新北地方檢察署105年度偵字第34838號 臺灣新北地方檢察署105年度偵字第34838號 臺灣新北地方檢察署105年度偵字第34838號 最後事實審 法院 臺灣新北地方法院 臺灣新北地方法院 臺灣新北地方法院  案號 106年度訴字第50號 106年度訴字第50號 106年度訴字第50號  判決日期 106年4月11日 106年4月11日 106年4月11日 確定判決 法院 臺灣新北地方法院 臺灣新北地方法院 臺灣新北地方法院  案號 106年度訴字第50號 106年度訴字第50號 106年度訴字第50號  確定日期 106年5月17日 106年5月17日 106年5月17日 是否為得易科罰金之案件  否 否 否 是否為得易服社會勞動之案件  否 否 否 備    註  臺灣新北地方檢察署109年度執緝字第1117號 臺灣新北地方檢察署109年度執緝字第1117號 臺灣新北地方檢察署109年度執緝字第1117號   編號1至4業經臺灣新北地方法院以106年度訴字第50號判決應執行有期徒刑1年6月確定（該判決本諭知緩刑5年，嗣經臺灣新北地方法院以108年度撤緩字第113號裁定撤銷緩刑宣告確定）   

編    號  4 5 6 罪    名  詐欺 （三人以上共同詐欺取財罪） 毒品危害防制條例 （持有第三級毒品純質淨重20公克以上罪） 詐欺 （三人以上共同詐欺取財罪） 宣 告 刑  有期徒刑1年 有期徒刑3月 有期徒刑1年1月 犯罪日期  105年11月20日 104年12月間起至105年6月16日16時45分止 105年10月25日 偵查機關年度案號  臺灣新北地方檢察署105年度偵字第34838號 臺灣臺北地方檢察署106年度偵字第15201號 臺灣新北地方檢察署106年度偵字第4664號等 最後事實審 法院 臺灣新北地方法院 臺灣臺北地方法院 臺灣高等法院  案號 106年度訴字第50號 106年度審簡字第1818號 107年度上訴字第512號  判決日期 106年4月11日 106年10月17日 107年6月21日 確定判決 法院 臺灣新北地方法院 臺灣臺北地方法院 最高法院  案號 106年度訴字第50號 106年度審簡字第1818號 108年度台上字第860號  確定日期 106年5月17日 106年11月17日 108年3月28日 是否為得易科罰金之案件  否 是 否 是否為得易服社會勞動之案件  否 是 否 備    註  臺灣新北地方檢察署109年度執緝字第1117號 臺灣臺北地方檢察署106年度執字第8887號（已執行完畢） 臺灣新北地方檢察署109年度執緝字第1115號   編號1至4業經臺灣新北地方法院以106年度訴字第50號判決應執行有期徒刑1年6月確定（該判決本諭知緩刑5年，嗣經臺灣新北地方法院以108年度撤緩字第113號裁定撤銷緩刑宣告確定）  編號6至13業經臺灣高等法院以107年度上訴字第512號判決應執行有期徒刑1年10月（嗣經最高法院以108年度台上字第860號認上訴違背法律上之程式駁回上訴）確定 

編    號  7 8 9 罪    名  詐欺 （三人以上共同詐欺取財罪） 詐欺 （三人以上共同詐欺取財罪） 詐欺 （三人以上共同詐欺取財罪） 宣 告 刑  有期徒刑1年1月 有期徒刑1年 有期徒刑1年 犯罪日期  105年10月25日 105年10月25日 105年10月25日 偵查機關年度案號  臺灣新北地方檢察署106年度偵字第4664號等 臺灣新北地方檢察署106年度偵字第4664號等 臺灣新北地方檢察署106年度偵字第4664號等 最後事實審 法院 臺灣高等法院 臺灣高等法院 臺灣高等法院  案號 107年度上訴字第512號 107年度上訴字第512號 107年度上訴字第512號  判決日期 107年6月21日 107年6月21日 107年6月21日 確定判決 法院 最高法院 最高法院 最高法院  案號 108年度台上字第860號 108年度台上字第860號 108年度台上字第860號  確定日期 108年3月28日 108年3月28日 108年3月28日 是否為得易科罰金之案件  否 否 否 是否為得易服社會勞動之案件  否 否 否 備    註  臺灣新北地方檢察署109年度執緝字第1115號 臺灣新北地方檢察署109年度執緝字第1115號 臺灣新北地方檢察署109年度執緝字第1115號   編號6至13業經臺灣高等法院以107年度上訴字第512號判決應執行有期徒刑1年10月（嗣經最高法院以108年度台上字第860號認上訴違背法律上之程式駁回上訴）確定   

編    號  10 11 12 罪    名  詐欺 （三人以上共同詐欺取財罪） 詐欺 （三人以上共同詐欺取財罪） 詐欺 （三人以上共同詐欺取財罪） 宣 告 刑  有期徒刑1年1月 有期徒刑1年1月 有期徒刑1年1月 犯罪日期  105年10月25日 105年10月25日 105年10月25日 偵查機關年度案號  臺灣新北地方檢察署106年度偵字第4664號等 臺灣新北地方檢察署106年度偵字第4664號等 臺灣新北地方檢察署106年度偵字第4664號等 最後事實審 法院 臺灣高等法院 臺灣高等法院 臺灣高等法院  案號 107年度上訴字第512號 107年度上訴字第512號 107年度上訴字第512號(聲請書附表誤載為107年度上訴字第860號)  判決日期 107年6月21日 107年6月21日 107年6月21日 確定判決 法院 最高法院 最高法院 最高法院  案號 108年度台上字第860號 108年度台上字第860號 108年度台上字第860號  確定日期 108年3月28日 108年3月28日 108年3月28日 是否為得易科罰金之案件  否 否 否 是否為得易服社會勞動之案件  否 否 否 備    註  臺灣新北地方檢察署109年度執緝字第1115號 臺灣新北地方檢察署109年度執緝字第1115號 臺灣新北地方檢察署109年度執緝字第1115號   編號6至13業經臺灣高等法院以107年度上訴字第512號判決應執行有期徒刑1年10月（嗣經最高法院以108年度台上字第860號認上訴違背法律上之程式駁回上訴）確定   

編    號  13 14 15 罪    名  詐欺 （三人以上共同詐欺取財罪） 詐欺 （三人以上共同詐欺取財罪） 詐欺 （三人以上共同詐欺取財罪） 宣 告 刑  有期徒刑1年 有期徒刑1年 有期徒刑1年 犯罪日期  105年10月31日 105年10月26日 105年10月26日 偵查機關年度案號  臺灣新北地方檢察署106年度偵字第4664號等 臺灣新北地方檢察署106年度偵字第2192號等 臺灣新北地方檢察署106年度偵字第2192號等 最後事實審 法院 臺灣高等法院 臺灣高等法院 臺灣高等法院  案號 107年度上訴字第512號 107年度上訴字第2252號 107年度上訴字第2252號  判決日期 107年6月21日 108年1月3日 108年1月3日 確定判決 法院 最高法院 最高法院 最高法院  案號 108年度台上字第860號 108年度台上字第4131號 108年度台上字第4131號  確定日期 108年3月28日 108年12月18日 108年12月18日 是否為得易科罰金之案件  否 否 否 是否為得易服社會勞動之案件  否 否 否 備    註  臺灣新北地方檢察署109年度執緝字第1115號 臺灣新北地方檢察署109年度執緝字第1118號 臺灣新北地方檢察署109年度執緝字第1118號   編號6至13業經臺灣高等法院以107年度上訴字第512號判決應執行有期徒刑1年10月（嗣經最高法院以108年度台上字第860號認上訴違背法律上之程式駁回上訴）確定 編號14至25業經臺灣新北地方法院以107年度審訴字第388號判決應執行有期徒刑1年6月，嗣經臺灣高等法院以107年度上訴字第2252號判決上訴駁回（再經最高法院以108年度台上字第4131號認上訴違背法律上之程式駁回上訴）確定  

編    號  16 17 18 罪    名  詐欺 （三人以上共同詐欺取財罪） 詐欺 （三人以上共同詐欺取財罪） 詐欺 （三人以上共同詐欺取財罪） 宣 告 刑  有期徒刑1年 有期徒刑1年 有期徒刑1年 犯罪日期  105年11月5日 105年11月5日 105年11月5日 偵查機關年度案號  臺灣新北地方檢察署106年度偵字第2192號等 臺灣新北地方檢察署106年度偵字第2192號等 臺灣新北地方檢察署106年度偵字第2192號等 最後事實審 法院 臺灣高等法院 臺灣高等法院 臺灣高等法院  案號 107年度上訴字第2252號 107年度上訴字第2252號 107年度上訴字第2252號  判決日期 108年1月3日 108年1月3日 108年1月3日 確定判決 法院 最高法院 最高法院 最高法院  案號 108年度台上字第4131號 108年度台上字第4131號 108年度台上字第4131號  確定日期 108年12月18日 108年12月18日 108年12月18日 是否為得易科罰金之案件  否 否 否 是否為得易服社會勞動之案件  否 否 否 備    註  臺灣新北地方檢察署109年度執緝字第1118號 臺灣新北地方檢察署109年度執緝字第1118號 臺灣新北地方檢察署109年度執緝字第1118號   編號14至25業經臺灣新北地方法院以107年度審訴字第388號判決應執行有期徒刑1年6月，並經臺灣高等法院以107年度上訴字第2252號判決上訴駁回（再經最高法院以108年度台上字第4131號認上訴違背法律上之程式駁回上訴）確定   

編    號  19 20 21 罪    名  詐欺 （三人以上共同詐欺取財罪） 詐欺 （三人以上共同詐欺取財罪） 詐欺 （三人以上共同詐欺取財罪） 宣 告 刑  有期徒刑1年 有期徒刑1年 有期徒刑1年 犯罪日期  105年11月5日 105年11月5日 105年11月9日 偵查機關年度案號  臺灣新北地方檢察署106年度偵字第2192號等 臺灣新北地方檢察署106年度偵字第2192號等 臺灣新北地方檢察署106年度偵字第2192號等 最後事實審 法院 臺灣高等法院 臺灣高等法院 臺灣高等法院  案號 107年度上訴字第2252號 107年度上訴字第2252號 107年度上訴字第2252號  判決日期 108年1月3日 108年1月3日 108年1月3日 確定判決 法院 最高法院 最高法院 最高法院  案號 108年度台上字第4131號 108年度台上字第4131號 108年度台上字第4131號  確定日期 108年12月18日 108年12月18日 108年12月18日 是否為得易科罰金之案件  否 否 否 是否為得易服社會勞動之案件  否 否 否 備    註  臺灣新北地方檢察署109年度執緝字第1118號 臺灣新北地方檢察署109年度執緝字第1118號 臺灣新北地方檢察署109年度執緝字第1118號   編號14至25業經臺灣新北地方法院以107年度審訴字第388號判決應執行有期徒刑1年6月，並經臺灣高等法院以107年度上訴字第2252號判決上訴駁回（再經最高法院以108年度台上字第4131號認上訴違背法律上之程式駁回上訴）確定   

編    號  22 23 24 罪    名  詐欺 （三人以上共同詐欺取財罪） 詐欺 （三人以上共同詐欺取財罪） 詐欺 （三人以上共同詐欺取財罪） 宣 告 刑  有期徒刑1年 有期徒刑1年 有期徒刑1年 犯罪日期  105年11月9日 105年11月9日 105年11月9日 偵查機關年度案號  臺灣新北地方檢察署106年度偵字第2192號等 臺灣新北地方檢察署106年度偵字第2192號等 臺灣新北地方檢察署106年度偵字第2192號等 最後事實審 法院 臺灣高等法院 臺灣高等法院 臺灣高等法院  案號 107年度上訴字第2252號 107年度上訴字第2252號 107年度上訴字第2252號  判決日期 108年1月3日 108年1月3日 108年1月3日 確定判決 法院 最高法院 最高法院 最高法院  案號 108年度台上字第4131號 108年度台上字第4131號 108年度台上字第4131號  確定日期 108年12月18日 108年12月18日 108年12月18日 是否為得易科罰金之案件  否 否 否 是否為得易服社會勞動之案件  否 否 否 備    註  臺灣新北地方檢察署109年度執緝字第1118號 臺灣新北地方檢察署109年度執緝字第1118號 臺灣新北地方檢察署109年度執緝字第1118號   編號14至25業經臺灣新北地方法院以107年度審訴字第388號判決應執行有期徒刑1年6月，並經臺灣高等法院以107年度上訴字第2252號判決上訴駁回（再經最高法院以108年度台上字第4131號認上訴違背法律上之程式駁回上訴）確定   

編    號  25 26 27 罪    名  詐欺 （三人以上共同詐欺取財罪） 詐欺 （三人以上共同詐欺取財罪） 詐欺 （三人以上共同詐欺取財罪） 宣 告 刑  有期徒刑1年 有期徒刑1年4月 有期徒刑1年 犯罪日期  105年11月9日 105年10月7日 105年11月5日 偵查機關年度案號  臺灣新北地方檢察署106年度偵字第2192號等 臺灣新北地方檢察署105年度偵字第36270號 臺灣新北地方檢察署106年度偵字第19290號等 最後事實審 法院 臺灣高等法院 臺灣高等法院 臺灣高等法院  案號 107年度上訴字第2252號 107年度上訴字第3552號 108年度上訴字第298號  判決日期 108年1月3日 108年1月29日 108年4月17日 確定判決 法院 最高法院 最高法院 臺灣高等法院  案號 108年度台上字第4131號 108年度台上字第4186號 108年度上訴字第298號  確定日期 108年12月18日 108年12月30日 108年5月23日 是否為得易科罰金之案件  否 否 否 是否為得易服社會勞動之案件  否 否 否 備    註  臺灣新北地方檢察署109年度執緝字第1118號 臺灣新北地方檢察署109年度執緝字第1119號 臺灣新北地方檢察署109年度執緝字第1116號   編號14至25業經臺灣新北地方法院以107年度審訴字第388號判決應執行有期徒刑1年6月，並經臺灣高等法院以107年度上訴字第2252號判決上訴駁回（再經最高法院以108年度台上字第4131號認上訴違背法律上之程式駁回上訴）確定  編號27至44業經臺灣高等法院以108年度上訴字第298號判決應執行有期徒刑1年10月確定 

編    號  28 29 30 罪    名  詐欺 （三人以上共同詐欺取財罪） 詐欺 （三人以上共同詐欺取財罪） 詐欺 （三人以上共同詐欺取財罪） 宣 告 刑  有期徒刑1年1月 有期徒刑1年1月 有期徒刑1年1月 犯罪日期  105年11月5日 105年11月5日 105年11月5日 偵查機關年度案號  臺灣新北地方檢察署106年度偵字第19290號等 臺灣新北地方檢察署106年度偵字第19290號等 臺灣新北地方檢察署106年度偵字第19290號等 最後事實審 法院 臺灣高等法院 臺灣高等法院 臺灣高等法院  案號 108年度上訴字第298號 108年度上訴字第298號 108年度上訴字第298號  判決日期 108年4月17日 108年4月17日 108年4月17日 確定判決 法院 臺灣高等法院 臺灣高等法院 臺灣高等法院  案號 108年度上訴字第298號 108年度上訴字第298號 108年度上訴字第298號  確定日期 108年5月23日 108年5月23日 108年5月23日 是否為得易科罰金之案件  否 否 否 是否為得易服社會勞動之案件  否 否 否 備    註  臺灣新北地方檢察署109年度執緝字第1116號 臺灣新北地方檢察署109年度執緝字第1116號 臺灣新北地方檢察署109年度執緝字第1116號   編號27至44業經臺灣高等法院以108年度上訴字第298號判決應執行有期徒刑1年10月確定   

編    號  31 32 33 罪    名  詐欺 （三人以上共同詐欺取財罪） 詐欺 （三人以上共同詐欺取財罪） 詐欺 （三人以上共同詐欺取財罪） 宣 告 刑  有期徒刑1年1月 有期徒刑1年1月 有期徒刑1年1月 犯罪日期  105年11月10日 105年11月15日 105年11月15日 偵查機關年度案號  臺灣新北地方檢察署106年度偵字第19290號等 臺灣新北地方檢察署106年度偵字第19290號等 臺灣新北地方檢察署106年度偵字第19290號等 最後事實審 法院 臺灣高等法院 臺灣高等法院 臺灣高等法院  案號 108年度上訴字第298號 108年度上訴字第298號 108年度上訴字第298號  判決日期 108年4月17日 108年4月17日 108年4月17日 確定判決 法院 臺灣高等法院 臺灣高等法院 臺灣高等法院  案號 108年度上訴字第298號 108年度上訴字第298號 108年度上訴字第298號  確定日期 108年5月23日 108年5月23日 108年5月23日 是否為得易科罰金之案件  否 否 否 是否為得易服社會勞動之案件  否 否 否 備    註  臺灣新北地方檢察署109年度執緝字第1116號 臺灣新北地方檢察署109年度執緝字第1116號 臺灣新北地方檢察署109年度執緝字第1116號   編號27至44業經臺灣高等法院以108年度上訴字第298號判決應執行有期徒刑1年10月確定   

編    號  34 35 36 罪    名  詐欺 （三人以上共同詐欺取財罪） 詐欺 （三人以上共同詐欺取財罪） 詐欺 （三人以上共同詐欺取財罪） 宣 告 刑  有期徒刑1年1月 有期徒刑1年1月 有期徒刑1年1月 犯罪日期  105年11月15日 105年11月15日 105年11月15日 偵查機關年度案號  臺灣新北地方檢察署106年度偵字第19290號等 臺灣新北地方檢察署106年度偵字第19290號等 臺灣新北地方檢察署106年度偵字第19290號等 最後事實審 法院 臺灣高等法院 臺灣高等法院 臺灣高等法院  案號 108年度上訴字第298號 108年度上訴字第298號 108年度上訴字第298號  判決日期 108年4月17日 108年4月17日 108年4月17日 確定判決 法院 臺灣高等法院 臺灣高等法院 臺灣高等法院  案號 108年度上訴字第298號 108年度上訴字第298號 108年度上訴字第298號  確定日期 108年5月23日 108年5月23日 108年5月23日 是否為得易科罰金之案件  否 否 否 是否為得易服社會勞動之案件  否 否 否 備    註  臺灣新北地方檢察署109年度執緝字第1116號 臺灣新北地方檢察署109年度執緝字第1116號 臺灣新北地方檢察署109年度執緝字第1116號   編號27至44業經臺灣高等法院以108年度上訴字第298號判決應執行有期徒刑1年10月確定   

編    號  37 38 39 罪    名  詐欺 （三人以上共同詐欺取財罪） 詐欺 （三人以上共同詐欺取財罪） 詐欺 （三人以上共同詐欺取財罪） 宣 告 刑  有期徒刑1年1月 有期徒刑1年1月 有期徒刑1年1月 犯罪日期  105年11月14日 105年11月15日 105年11月19日 偵查機關年度案號  臺灣新北地方檢察署106年度偵字第19290號等 臺灣新北地方檢察署106年度偵字第19290號等 臺灣新北地方檢察署106年度偵字第19290號等 最後事實審 法院 臺灣高等法院 臺灣高等法院 臺灣高等法院  案號 108年度上訴字第298號 108年度上訴字第298號 108年度上訴字第298號  判決日期 108年4月17日 108年4月17日 108年4月17日 確定判決 法院 臺灣高等法院 臺灣高等法院 臺灣高等法院  案號 108年度上訴字第298號 108年度上訴字第298號 108年度上訴字第298號  確定日期 108年5月23日 108年5月23日 108年5月23日 是否為得易科罰金之案件  否 否 否 是否為得易服社會勞動之案件  否 否 否 備    註  臺灣新北地方檢察署109年度執緝字第1116號 臺灣新北地方檢察署109年度執緝字第1116號 臺灣新北地方檢察署109年度執緝字第1116號   編號27至44業經臺灣高等法院以108年度上訴字第298號判決應執行有期徒刑1年10月確定   

編    號  40 41 42 罪    名  詐欺 （三人以上共同詐欺取財罪） 詐欺 （三人以上共同詐欺取財罪） 詐欺 （三人以上共同詐欺取財罪） 宣 告 刑  有期徒刑1年1月 有期徒刑1年1月 有期徒刑1年1月 犯罪日期  105年11月19日 105年11月18日 105年11月18日 偵查機關年度案號  臺灣新北地方檢察署106年度偵字第19290號等 臺灣新北地方檢察署106年度偵字第19290號等 臺灣新北地方檢察署106年度偵字第19290號等 最後事實審 法院 臺灣高等法院 臺灣高等法院 臺灣高等法院  案號 108年度上訴字第298號 108年度上訴字第298號 108年度上訴字第298號  判決日期 108年4月17日 108年4月17日 108年4月17日 確定判決 法院 臺灣高等法院 臺灣高等法院 臺灣高等法院  案號 108年度上訴字第298號 108年度上訴字第298號 108年度上訴字第298號  確定日期 108年5月23日 108年5月23日 108年5月23日 是否為得易科罰金之案件  否 否 否 是否為得易服社會勞動之案件  否 否 否 備    註  臺灣新北地方檢察署109年度執緝字第1116號 臺灣新北地方檢察署109年度執緝字第1116號 臺灣新北地方檢察署109年度執緝字第1116號   編號27至44業經臺灣高等法院以108年度上訴字第298號判決應執行有期徒刑1年10月確定   

編    號  43 44 罪    名  詐欺 （三人以上共同詐欺取財罪） 詐欺 （三人以上共同詐欺取財罪） 宣 告 刑  有期徒刑1年1月 有期徒刑1年1月 犯罪日期  105年11月19日 105年11月20日 偵查機關年度案號  臺灣新北地方檢察署106年度偵字第19290號等 臺灣新北地方檢察署106年度偵字第19290號等 最後事實審 法院 臺灣高等法院 臺灣高等法院  案號 108年度上訴字第298號 108年度上訴字第298號  判決日期 108年4月17日 108年4月17日 確定判決 法院 臺灣高等法院 臺灣高等法院  案號 108年度上訴字第298號 108年度上訴字第298號  確定日期 108年5月23日 108年5月23日 是否為得易科罰金之案件  否 否 是否為得易服社會勞動之案件  否 否 備    註  臺灣新北地方檢察署109年度執緝字第1116號 臺灣新北地方檢察署109年度執緝字第1116號   編號27至44業經臺灣高等法院以108年度上訴字第298號判決應執行有期徒刑1年10月確定